台灣台中地方法院刑事判決　　　　　　　　　　　　九十一年度訴字第二六六二號
　　公　訴　人　台灣台中地方法院檢察署檢察官
　　被　　　告　甲○○
右列被告因違反毒品危害防制條例案件，經檢察官提起公訴 (九十一年度毒偵字第二
七一六號），本院判決如左：
    主      文
甲○○連續施用第一級毒品，累犯，處有期徒刑捌月，扣案之注射針筒壹支及藥鏟壹
支均沒收；又施用第二級毒品，累犯，處有期徒刑肆月。應執行有期徒刑拾月，扣案
之注射針筒壹支及藥鏟壹支均沒收。
    事      實
一、甲○○於民國（下同）八十九年間曾犯業務過失致死罪，經台灣高等法院台中分
    院判處有期徒刑六月確定，於九十年五月三十一日執行易科罰金完畢。其前因施
    用毒品案件，經依本院以九十一年度毒聲字第一四五六號裁定送觀察、勒戒後，
    認無繼續施用毒品之傾向，由台灣台中地方法院檢察署檢察官於九十一年六月五
    日以九十一年度毒偵字第一五六四號不起訴處分確定。詎甲○○於前開不起訴處
    分後五年內復基於概括之犯意，自九十一年七月底某日起（起訴書誤載為自九十
    一年五月二十日起）至同年九月六日止，連續在台中市○○區○○路六十二巷十
    九弄十六號其住處，以將海洛因摻入香煙內，然後用火點燃吸食，或以將海洛因
    置於注射針筒內，然後加水注射在手臂之方式，施用第一級毒品海洛因，每天施
    用一、二次；其另於九十一年九月四日下午至同年月七日下午五時許之間（即三
    日內）某時，在台中市地區某處，以不詳之方式，施用第二級毒品安非他命一次
    。嗣於九十一年九月七日下午五時許，在台中市○○區○○路二段一０七號，為
    警查獲，並扣得其所有供施用海洛因之注射針筒一支及藥鏟一支。經依本院以九
    十一年度毒聲字第二五一九號裁定送觀察、勒戒後，認有繼續施用毒品之傾向。
二、案經台中縣警察局霧峰分局報請台灣台中地方法院檢察署檢察官偵查起訴。
    理      由
一、訊之被告甲○○對於前開時地以右揭方式施用第一級毒品海洛因，每天施用一、
    二次之事實坦承不諱，並有台中縣衛生局出具被告尿液經檢驗結果呈嗎啡陽性反
    應之檢驗尿水報告書乙紙附卷及注射針筒、藥鏟各一支扣案足憑，然矢口否認有
    施用第二級毒品之犯行，辯稱：伊未施用安非他命云云。惟查被告之尿液經送驗
    結果，亦呈甲基安非他命陽性反應，有上開檢驗尿水報告書附卷可查；且按吸食
    麻醉藥品者，經人體代謝作用於八小時內，即有約百分之八十之量排出，二十四
    小時之後，續有約剩餘量之百分之九十再排出，七十二小時之後仍有殘餘微量排
    出，吸食者個人體質不同，其排出時間亦會有所差異等情，此有憲兵司令部八十
    年三月二十五日（八０）鑑驗字第０九九九號函附卷可稽，參以被告自承為警查
    獲前三日內在台中市地區，顯見被告於九十一年九月四日下午至同年月七日下午
    五時許之間（即三日內）某時，在台中市地區某處，確有以不詳方式施用第二級
    毒品安非他命一次之情事無疑。是被告空言否認，自不足採。又被告前因施用毒
    品案件，經依本院以九十一年度毒聲字第一四五六號裁定送觀察、勒戒後，認無
    繼續施用毒品之傾向，由台灣台中地方法院檢察署檢察官於九十一年六月五日以
    九十一年度毒偵字第一五六四號不起訴處分確定，有不起訴處分書附卷可按。其
    於五年內再犯施用第一、二級毒品罪，經裁定送觀察、勒戒後，認有繼續施用毒
    品之傾向，有本院九十一年度毒聲字第二五一九號裁定及台灣台中看守所附設勒
    戒處所九十一年九月二十日中所正總字第二八六二號函送之證明書乙份附卷可參
    。事證明確，被告犯行堪以認定。
二、核被告甲○○所為，係犯毒品危害防制條例第十條第一項之施用第一級毒品罪及
    同條例第十條第二項之施用第二級毒品罪。被告分別供施用前持有第一級毒品海
    洛因及第二級毒品安非他命之低度行為，應為其後施用之高度行為所吸收，均不
    另論罪。又被告先後多次施用第一級毒品海洛因之犯行，時間緊接，犯罪構成要
    件相同，顯係基於概括犯意為之，應依連續犯之規定以一罪論，並依法加重其刑
    。被告所犯上開二罪，犯意各別，犯罪構成要件不同，應予分論併罰。查被告甲
    ○○於八十九年間曾犯業務過失致死罪，經台灣高等法院台中分院判處有期徒刑
    六月確定，於九十年五月三十一日執行易科罰金完畢，有台灣高等法院被告全國
    前案紀錄表附卷可考，其於五年內再犯本件有期徒刑以上之上開二罪，均為累犯
    ，均應依法加重其刑，且其所犯連續施用第一級毒品罪部分並依規定遞加。爰審
    酌被告犯罪之動機、目的、手段、所生危害及犯罪後態度等一切情狀，分別量處
    如主文所示之刑，並定其應執行刑，以資懲儆。又扣案之注射針筒、藥鏟各一支
    ，係被告所有分別供施用或盛海洛因犯罪所用之物，已據其供明在卷，依法併予
    宣告沒收。
三、據上論斷，應依刑事訴訟法第二百九十九條第一項前段、毒品危害防制條例第十
    條第一項、第二項、第二十條第三項前段，刑法第十一條前段、第五十六條、第
    四十七條、第五十一條第五款、第三十八條第一項第二款，判決如主文。
中    華    民    國     九十一     年      十二      月     二十四     日
                                   台灣台中地方法院刑事第三庭
                                           法  官  朱  光  國
右正本證明與原本無異。
如不服本判決，應於判決送達後十日內向本院提出上訴狀( 應附繕本 )，上訴於臺灣
高等法院臺中分院。
                                        書記官
中    華    民    國     九十一     年      十二      月     二十五     日
毒品危害防制條例第十條：
施用第一級毒品者，處六月以上五年以下有期徒刑。
施用第二級毒品者，處三年以下有期徒刑。
                                                                        Ｂ
